臺灣士林地方法院民事裁定
110年度抗字第297號
抗  告  人  陸育克  
相  對  人  合迪股份有限公司
法定代理人  陳鳳龍  
上列當事人間請求本票裁定事件，抗告人對於民國110年10月29
日本院110年度司票字第10011號裁定提起抗告，本院裁定如下：
    主  文
抗告駁回。
抗告程序費用新臺幣壹仟元由抗告人負擔。
    理  由
一、相對人於原審聲請意旨略以：相對人執有抗告人與馮崇修於
    民國109年1月8日共同簽發免除作成拒絕證書之本票1紙（下
    稱系爭本票），內載金額新臺幣（下同）2,040,000元，到
    期日民國110年9月15日。詎於屆期提示後，尚有票款本金1,
    283,628元未獲清償。為此提出本票1紙，聲請裁定准許強制
    執行等情。並經原審以原裁定依上開金額及依週年利率百分
    之16計算之利息裁定准予強制執行。
二、抗告人抗告意旨略以：系爭本票簽訂時，係因馮崇修希望該
    車輛能進行相關計畫，抗告人都無使用該車輛，系爭本票係
    被欺瞞下簽訂，且對於本票金額亦有意見與其有認知上差距
    ，爰請求廢棄原裁定等語。
三、按執票人向本票發票人行使追索權時，得聲請法院裁定後強
    制執行，票據法第123條有所明文。又執票人依前條規定，
    聲請法院裁定許可對發票人強制執行，係屬非訟事件，此項
    聲請之裁定，及抗告法院之裁定，僅依非訟事件程序，就本
    票形式上之要件是否具備予以審查為已足，並無確定實體上
    法律關係存否之效力，如發票人就票據債務之存否有爭執時
    ，應由發票人提起確認之訴，以資解決（最高法院57年台抗
    字第76號裁判意旨參照）。
四、經查，相對人主張其執有抗告人及馮崇修共同簽發之系爭本
    票，並免除作成拒絕證書，詎於屆期提示後，尚有票款本金
    1,283,628元未獲清償，依票據法第123條規定，聲請裁定許
    可強制執行，業據其提出系爭本票正本為證，原裁定准予強
    制執行，並無不合。抗告人抗辯關於簽訂系爭本票之原因以
    及金額等情，皆屬實體法上權利義務關係存否之爭執，依前
    開說明，自應由抗告人另行提起訴訟以資救濟，而非本件非
    訟程序所得加以審究。準此，原審裁定系爭本票准予強制執
    行，核無不合。抗告意旨指摘原裁定不當，求予廢棄，為無
    理由，應予駁回。
五、末按在票據上簽名者，依票上所載文義負責。2人以上共同
    簽名時，應連帶負責。票據法第5條定有明文。又債權人以
    各連帶債務人為共同被告提起給付之訴，以被告1人提出非
    基於其個人關係之抗辯，而經法院認為有理由者為限，始得
    適用民事訴訟法第56條第1項規定，是連帶債務人中之1人提
    出上訴，於行為當時就形式觀之，係基於個人關係之抗辯，
    或經法院認為無理由者，即無民事訴訟法第56條第1款規定
    之適用，亦即該上訴之效力不及於未上訴之連帶債務人（最
    高法院41年台抗字第10號判例、93年度台上字第62號判決意
    旨參照），此民事訴訟法第56條第1項規定於非訟事件抗告
    程序，依非訟事件法第46條準用之。查本件抗告人以簽訂系
    爭本票之原因以及本票之金額為由提起抗告，是關於本票之
    金額爭執之抗辯，雖非基於其個人關係之抗辯，然本件抗告
    人之抗告為無理由，已如前述，則其提起抗告之行為效力即
    不及於共同發票人及原審之相對人馮崇修，爰不將馮崇修列
    為視同抗告人，附此敘明。　　
六、爰裁定如主文。
中　　華　　民　　國　　110 　年　　12　　月　　15　　日
                 民事庭第二庭法  官  方鴻愷
以上正本證明與原本無異。
本裁定不得再抗告。
中　　華　　民　　國　　110 　年　　12　　月　　15　　日
                             書記官  陳紀元